www.linkedin.com/in/ariel-ibaceta/ | www.ibaceta.com.ar

ariel@ibaceta.com.ar

ARIEL IBACETA

Con veinte años de experiencia en la industria financiera, trabajando con diferentes mercados, mi objetivo es poder desarrollarme en una organización con altos estándares para contribuir a lograr la excelencia en la satisfacción del cliente y ser parte de un equipo competitivo enfocado en el crecimiento constante. Comprometido con el desarrollo y aprendizaje continuo, sin perder de vista los valores éticos y organizacionales. Siempre con una escucha activa, fortaleciendo las relaciones interpersonales y una actitud positiva ante los cambios. He sido parte de equipos reconocidos por sus logros. Puedo colaborar con mi experiencia en organizaciones internacionales para mejorar los procesos internos y alcanzar los objetivos del equipo.

EXPERIENCIA

GERENTE DE OPERACIONES

DEAL S.A. (ALYC/ACDI)

Diciembre 2020 - Presente

Además de liderar el área de Back Office fui trabajando para apuntalar las otras áreas operativas (Compliance y Tesorería) en el proceso de crecimiento de la compañía ordenando y mejorando los procedimientos vigentes.

Encabecé la implementación de sistemas de negociación para los clientes a través de la web y de aplicaciones móviles. Al mismo tiempo que encaramos la renovación de la página web, trabajé en la comunicación interna y pude poner en práctica el uso de herramientas de Business Intelligence para el manejo de la información de la empresa.

En Tesorería mejoramos el proceso de pago a proveedores, la información para liquidaciones de haberes y el manejo del Cash Flow. Mientras que con Compliance desarrollamos el onboarding digital de nuevos clientes y mejoramos el control de la documentación.

Por el lado de Back Office, sumamos nuevas herramientas de interconexión con los mercados y contrapartes. Reducimos los tiempos de liquidación de operaciones y trabajamos en la automatización de transferencias de efectivo.

SUPERVISOR DE EVENTOS CORPORATIVOS, SECURITIES SERVICES

HSBC BANK ARGENTINA S.A.

Junio 2019 - Octubre 2020

Pude llevar adelante mejoras integrales en los procesos, logrando mayor eficiencia reduciendo los tiempos de las tareas. También pude implementar aplicativos de sistema relacionados con la carga de transferencias de títulos con impacto en la mensajería con clientes internacionales.

Las mejores se realizaron teniendo como principal objetivo brindarles a los clientes un mejor servicio, más y mejor información y tendiendo a reducir las consultas sobre la operatoria diaria, logrando mayor tiempo disponible para tareas más complejas.

ANALISTA SR. EVENTOS CORPORATIVOS

CAJA DE VALORES S.A.

Junio 2015 - Junio 2019

Análisis, comunicación y liquidación de eventos corporativos (asambleas, canjes, pagos de dividendos, rentas, amortizaciones) para centrales depositarias internacionales y clientes locales. Manejo de mensajería Swift; soporte diario a clientes.

Como miembros de ISSA (International Securities Services Association) participé del Corporate Actions Working Group, analizando los estándares de trabajo y las posibilidades de mejoras.

ANALISTA SSR. ADMINISTRACIÓN DE INVERSIONES DE TERCEROS

BANCO HIPOTECARIO S.A.

Febrero 2014 - Mayo 2015

Liquidación de operaciones de compra/venta, transferencias, pagos de renta y amortización de títulos, suscripciones y rescates de fondos comunes de inversión. Adaptación de los procesos a la nueva normativa para operar como agente ALyC y agente del MerVal.

ANALISTA BACK OFFICE

TORONTO TRUST S.G.F.C.I.

Noviembre 2013 - Febrero 2014

Realizar las operaciones concertadas, verificar e instruir a las sociedades depositarias, cash flows, conciliación, análisis de precios y realizar la valuación diaria de las cuotapartes.

SUPERVISOR DE EVENTOS CORPORATIVOS

CITIBANK N.A.

Septiembre 2004 - Mayo 2013

Adaptación exitosa de Fideicomisos y Escrows a las nuevas normativas cambiarias y tributarias, articulando entre departamentos internos y organismos reguladores. Capacitado en el programa de Management de la compañía. Reconocido por la empresa por la contribución al logro de los objetivos de Citi durante la oferta de canje de deuda de Argentina en 2010.

También fui Analista de Eventos Corporativos de 2008 a 2012, Analista de Liquidaciones de 2007 a 2008 y Analista de Back Office de Banca Minorista de 2006 a 2007.

EDUCACIÓN

2005	TÉCNICO UNIVERSITARIO EN MERCADO DE CAPITALES,	Universidad del Salvador.
------	--	---------------------------

1999 PERIODISTA, T.E.A. (Taller Escuela Agencia).

1996 BACHILLER, Bilingüe, Colegio Nuevo de Las Lomas.

IDIOMAS

Inglés: Avanzado • Francés: Intermedio • Portugués: Inicial

EXAMENES INTERNACIONALES:

- Trinity College London: Spoken English for speakers of other languages, grados seis (Octubre 1994) y siete (Octubre 1995).
- IGCSE: Economics and First Language English (November 1996).

CURSOS

DESARROLLO FRONT-END, Argentina Programa 4.0, 2023.

BIG DATA, Codo a Codo, 2022.

FIDEICOMISOS FINANCIEROS Y FONDOS DE INVERSIÓN DIRECTA, Instituto Argentino de Mercado de Capitales, 2012.

CURSO DE OPERADOR DE MERCADO BURSÁTIL, Instituto Argentino de Mercado de Capitales, 2005.

SEMINARIO FORMACIÓN Y ADMINISTRACIÓN DE CARTERAS, Fundación Bolsa de Comercio de Buenos Aires, 2002.

REFERENCIAS

- Pablo Arnoldi (HSBC Bank Argentina): pablo.arnoldi@citi.com, Tel.: +54-9-11-5980-3912.
- Martín Paladino (Caja de Valores S.A.): martin.paladino@citi.com, Tel.: +54-9-11-2164-5133.
- Juan Carlos Parisi (Bco. Hipotecario): jcparisi@hipotecario.com.ar, Tel.: +54-9-11-4421-9222.
- Flavio Roca (Citibank N.A.): flavio.roca@citi.com, Tel.: +001-813-760-8835.